【裁判字號】    97,審訴,1558
【裁判日期】    970919
【裁判案由】    毒品危害防制條例
【裁判全文】
臺灣桃園地方法院刑事判決            97年度審訴字第1558號
公  訴  人  臺灣桃園地方法院檢察署檢察官
被      告  甲○○
上列被告因毒品危害防制條例案件，經檢察官提起公訴（97年度
毒偵字第1490號），被告於本院準備程序進行中，就被訴事實為
有罪之陳述，經本院告知簡式審判程序意旨，並聽取公訴人及被
告之意見後，本院裁定依簡式審判程序審理，判決如下：
    主  文
甲○○施用第一級毒品，累犯，處有期徒刑拾月，扣案之含有第
一級毒品海洛因成分之殘渣袋壹只沒收銷燬之；又施用第二級毒
品，累犯，處有期徒刑陸月。應執行有期徒刑壹年貳月，扣案之
含有第一級毒品海洛因成分之殘渣袋壹只沒收銷燬之。
    事  實
一、甲○○前於民國89年間因施用毒品案件，經本院以89年度毒
    聲字第2734號裁定送觀察、勒戒後，認有繼續施用毒品之傾
    向，再由本院以89年度毒聲字第3368號裁定令入戒治處所施
    以強制戒治，於89年12月1 日停止戒治出所，並付保護管束
    ，迄至90年5 月15日保護管束期滿未經撤銷，視為強制戒治
    期滿執行完畢，該次施用毒品犯行，並經臺灣桃園地方法院
    檢察署檢察官以90年度戒偵字第595 號為不起訴處分確定。
    復於93年間因違反毒品危害防制條例案件，經本院以94年度
    訴字第778 號判決分別判處有期徒刑1 年、8 月，並定其應
    執行刑為有期徒刑1 年6 月確定（後經減刑為應執行有期徒
    刑9 月確定）；再於94年間因持有第二級毒品案件，經本院
    以94年度桃簡字第4163號判決判處有期徒刑4 月確定；又於
    95年間再因違反動產擔保交易法案件，經本院以95年度桃簡
    字第1405號判決判處有期徒刑4 月。上開二罪，並經本院以
    95年度聲字第3496號裁定定其應執行刑為有期徒刑6 月確定
    ，於94年10月18日入監與上開經減刑為應執行有期徒刑9 月
    之刑期接續執行，已於96年7 月16日縮刑期滿執行完畢。
二、詎其猶不知悔改，除於前揭強制戒治執行完畢後5 年內再犯
    施用毒品案件外，復基於施用第一級毒品海洛因及第二級毒
    品甲基安非他命之犯意，於97年3 月17日下午3 、4 時許，
    在其桃園縣桃園市○○路147 之2 號住處內，分別以針筒注
    射之方式及玻璃球燒烤之方式，施用第一級毒品海洛因及第
    二級毒品甲基安非他命各1 次。嗣於翌（18）日下午3 時45
    分許，在其上揭住處內為警查獲，並扣得含有第一級毒品海
    洛因成份之殘渣袋1 只。
三、案經桃園縣政府警察局報請臺灣桃園地方法院檢察署檢察官
    偵查起訴。
    理  由
一、按刑事訴訟法第273 條之1 第1 項規定除被告所犯為死刑、
    無期徒刑、最輕本刑為3 年以上有期徒刑之罪或高等法院管
    轄第一審案件者外，於審判期日前之程序進行中，被告先就
    被訴事實為有罪之陳述時，審判長得告知被告簡式審判程序
    之旨，並聽取當事人、代理人、辯護人及輔佐人之意見後，
    裁定進行簡式審判程序。經查，本件被告甲○○被訴違反毒
    品危害防制條例案，非前開不得進行簡式審判程序之案件，
    經被告於本院審理時就被訴事實為有罪之陳述，且經本院告
    知被告簡式審判程序之旨，聽取被告及檢察官之意見後，爰
    依上開刑事訴訟法第273 條之1 第1 項之規定，裁定改依簡
    式審判程序審判之，合先敘明。
二、上開犯罪事實，業據被告甲○○對於上揭施用第一級毒品海
    洛因及施用第二級毒品甲基安非他命之犯行均坦承不諱。而
    被告於97年3 月18日為警採集之尿液，經送驗結果，分別呈
    鴉片類及甲基安非他命陽性反應，此有「被採尿人尿液暨毒
    品真實姓名與編號對照表」、臺灣檢驗科技股份有限公司出
    具之「濫用藥物檢驗報告」各1 紙在卷可按。又被告為警查
    獲時扣得之分裝袋1 只，為被告裝載毒品海洛因所用之物，
    該分裝袋含有海洛因殘渣等情，業經被告於警詢中陳述明確
    ，並有採證照片1 張可資佐證。足認被告之自白與事實相符
    ，堪信其確有施用第一級毒品海洛因及第二級毒品甲基安非
    他命之犯行。再查被告曾有事實欄所載之施用毒品犯行，有
    臺灣高等法院被告前案紀錄表1 紙附卷可稽。被告於前揭強
    制戒治執行完畢後5 年內即再犯施用毒品案件，其事證明確
    ，已經可以認定，應依法論罪科刑。
三、核被告所為，係犯毒品危害防制條例第10條第1 項、第2 項
    之施用第一級毒品及第二級毒品罪。其施用前後非法持有毒
    品海洛因、甲基安非他命之低度行為，應各為施用毒品之高
    度行為所吸收，均不另論罪。被告所犯上開二罪間，犯意各
    別，罪名有異，應予分論併罰。被告有如事實欄所載之犯行
    及執行情形，有臺灣高等法院被告前案紀錄表在卷可按，其
    於5 年內故意再犯本案有期徒刑以上之二罪，均為累犯，均
    應依刑法第47條第1 項規定加重其刑。爰審酌被告前因施用
    毒品經觀察勒戒、強制戒治執行完畢釋放後，仍無法斷絕施
    用毒品惡習，顯見其意志力薄弱，自有使其與社會上毒品來
    源隔離，使其能深自反省，斷絕與毒品接觸之必要及被告犯
    罪後對於施用毒品之犯行，已經坦承，態度良好等一切情狀
    ，分別量處如主文所示之刑，並定其應執行之刑。扣案之含
    有第一級毒品海洛因成分之殘渣袋1 只，應依毒品危害防制
    條例第18條第1 項前段之規定，諭知沒收銷燬之。
據上論斷，應依刑事訴訟法第273 條之1 第1 項、第299 條第1
項前段，毒品危害防制條例第10條第1 項、第2 項、第18條第1
項前段，刑法第11條、第47條第1 項、第51條第5 款，判決如主
文。
本案經檢察官蔡如惠到庭執行職務。
中    華    民    國    97    年    9     月    19    日
                       刑事庭    法  官  劉為丕
以上正本證明與原本無異。
如不服本判決，應於判決送達後10日內向本院提出上訴狀（應附
繕本），其未敘述上訴理由者，應於上訴期間屆滿後20日內補提
理由書狀於本院，上訴於臺灣高等法院。
                                 書記官  陳淑瓊
中    華    民    國    97    年    9     月    23    日
附錄本案論罪科刑依據之法條：
毒品危害防制條例第10條
施用第一級毒品者，處6 月以上5 年以下有期徒刑。
施用第二級毒品者，處3 年以下有期徒刑。


司法院資訊處製作；財團法人民間司法改革基金會備份。
